【裁判字號】    95,上易,620
【裁判日期】    950823
【裁判案由】    公共危險
【裁判全文】
臺灣高等法院刑事判決                 95年度上易字第620號
上  訴  人
即  被  告  丙○○
選任辯護人  林正和律師
上列上訴人因公共危險案件，不服臺灣臺北地方法院94年度易字
第1271號，中華民國95年1月14日第一審判決(聲請簡易處刑案號
：臺灣臺北地方法院檢察署94年度偵字第10405號)，提起上訴，
本院判決如下：
    主  文
上訴駁回。
    事  實
一、丙○○係「伍聯鍛鐵傢俱行」(設於臺北市○○街○段32巷19
    號2樓，下簡稱：伍聯傢俱行)之負責人，自民國92年5月1日
    起向太旭股份有限公司（下簡稱：太旭公司）承租屬太平洋
    建設股份有限公司（下簡稱：太設公司）所有位於臺北市大
    安區○○○路○段216巷29號地下1 樓商場內之特定區域作為
    展示傢俱使用，又因臺北市○○○路○段216巷27弄、33弄及
    同巷29號地下1 樓係共通使用，出租予伍聯、米谷、卡瑞、
    布諾、鼎巍傢俱行等作為傢俱展示場，實際上伍聯傢俱行所
    承租之展示區確切位置係位於臺北市○○○路○段216巷27弄
    16號地下1 樓。丙○○為伍聯傢俱行賣場之負責人，對其展
    示間內電氣設備之使用及安全防範，有監督之責任，因基於
    營業之所需，伍聯傢俱行在其展示區東北側隔間牆下方插座
    上2孔分接傳真機及無保險絲之3孔分插座，同時連結刷卡機
    、檯燈、手機充電器等電器之插頭，以供電予上開電器用品
    使用，丙○○本應注意即使其不在現場，亦應指示所屬人員
    在使用電氣設備時，應避免電線過熱、接觸不良、使用不當
    、積污導電等情形，並避免多種電器共用同一無保險絲之插
    座，且為避免因上開電氣因素引燃媒介物質後造成火災發生
    ，更不得在使用中之牆壁插座、電器、電線周圍，置放易燃
    之媒介物質，以維護用電及消防之安全，復依當時情形又無
    何不能注意之情事，其竟疏未注意，任由現場使用無保險絲
    之3 孔分插座同時插用上揭多種電氣設備，並於其展示區東
    北側隔間牆下方牆壁插座、置放電器處，擺放易燃之媒介物
    ，致使該處之電線因過熱、接觸不良、積污導電、使用不當
    等不明電氣因素引燃一旁之媒介物質，而於94年1月6日21時
    53分許發生火災，致燒燬如附表所示之物品，且波及該展示
    區所在大樓之公共用電，影響相鄰住戶乙○○等人之居家安
    全，致生公共危險。嗣經臺北市政府消防局據報前往搶救，
    方將火勢撲滅。
二、案經被害人乙○○訴由臺北市政府警察局大安分局移送臺灣
    臺北地方法院檢察署檢察官偵查後聲請以簡易判決處刑，經
    原審法院認不宜以簡易判決處刑，改適用通常程序審理。
    理  由
壹、認定犯罪事實所憑之證據及理由：
一、相關書面報告證據能力之說明：
    按被告以外之人於審判外之陳述，經當事人於審判程序同意
    作為證據，法院審酌該言詞陳述或書面陳述作成時之情況，
    認為適當者，得為證據；當事人、代理人或辯護人於法院調
    查證據時，知有同法第159條第1項不得為證據之情形，而未
    於言詞辯論終結前聲明異議者，視為有前項之同意，刑事訴
    訟法第159條之5第1項、第2項定有明文。查：對於臺北市政
    府消防局94年2月1日火災原因調查報告書及該局相關函文之
    證據能力，上訴人即被告丙○○及其辯護人於本院準備程序
    及審判程序均表示無意見，僅係對證明力有爭執，認其內容
    尚不足以證明被告有過失（見本院卷第17頁背面至第18頁正
    面、第31頁），本院審酌上開調查報告書等文書，係具有公
    務員身分之相關鑑識人員根據現場狀況，基於專業知識所為
    之勘驗紀錄及專業判斷，均無何不具信用性之情形，其中製
    作調查報告書之鑑定證人陳景連於原審亦經檢察官、被告、
    被告辯護人進行詰問，被告詰問權亦獲保障，本院認為適當
    ，則該等文書記載之陳述，依前開規定，俱具有證據能力。
二、訊據被告對於其為伍聯傢俱行之負責人，在臺北市○○○路
    ○段216巷27弄16號地下1 樓地下商場有承租店面作為展示使
    用，94年1月6日21時53分許在臺北市○○○路○段216巷27弄
    、33弄及同巷29號地下1 樓之地下商場發生火災，且起火點
    係在伍聯傢俱行展示區靠東北側隔間牆下方1 個插座位置等
    事實，均不爭執，惟矢口否認對該火災之發生有何過失，辯
    稱：該處為展示間，雖然我是負責人，但不常出現在該處，
    且著火當時是下班時間亦未有人在場，在那邊另有管理人員
    ；該處是1個插座插3孔插座，用電正常，有接刷卡機、檯燈
    ，有時還有行動電話的充電器，沒有延長線，那些東西的用
    電量很小，我們在那邊營業已7、8年，插座是由現場的人在
    一般電器行買的，不是由我管理云云。
    被告辯護人為被告辯護稱：(一)臺北市政府消防局火災原因調
    查報告書中記載：「未發現電器用品有短路熔痕」，且亦無
    任何「絕緣塑膠老化，因電線短路引燃火災」之記載，是實
    難認被告有公訴人所稱「電線長期蓄熱，使絕緣塑膠老化，
    因電線短路引燃火災」之行為；又上開火災報告書僅泛指起
    火原因「不排除電氣因素」之可能性，是尚難確認火災即係
    因「電氣因素」導致；再依內政部消防署94年11月7 日消署
    調字第0940022483號函文內容所示，所謂「電氣因素」係包
    含短路、半斷線、過負載、接觸不良、積污導電及漏電等情
    形所造成之起火原因，惟依現場狀況所示，本件火災絕非因
    短路、半斷線、過負載所引起，又本件起火地點係一隔間牆
    ，而該處之電源線路亦全部埋設在牆內，被告無權破壞隔間
    牆檢視牆內電源線路之設置，是對於隔間牆內之電源線路亦
    無特別施予注意之可能，況證人陳景連證述起火處上方有公
    共用電配線經過，若火災報告書上所稱之「電氣因素」導因
    於公共用電配線，亦非被告所應注意維護之範圍，故被告並
    無應注意、能注意之情事，是本件火災縱認係導因於「電氣
    因素」，亦不可遽將失火責任歸咎被告。(二)本件被告雖是承
    租人，但不是真正負責管理之人，出租人太設公司始為真正
    負責監督管理之人，且出租人太設公司違法出租並隱瞞重要
    事項，致被告無從知悉本件營業場所不合法且無消防安全設
    備，自無違反注意義務問題。(三)本件火災發生原因，火災報
    告書上係以「不排除電器因素致起火燃燒的可能性」之結論
    ，且鑑定報告就起火原因之研判，是用「排除法」，即排除
    較不可能的起火原因，作為鑑定方法，然無論所謂「不排除
    電器因素致起火燃燒的可能性之結論」抑或「排除法」，均
    係以「臆測推論」方式，進行鑑定之分析，有違刑事訴訟程
    序之嚴格證明法則等語。
三、經查：
    (一)被告係伍聯傢俱行之負責人，自92年5月1日起向太旭公司
      承租臺北市○○○路○段216巷27弄16號地下1 樓之櫃位展
      示區，嗣於94年1月6日21時53分許，該櫃位所屬之臺北市
      ○○○路4段216巷27弄、33弄及同巷29號地下1 樓聯合商
      場發生火災，該次火災並造成如附表所示之物燒毀等事實
      ，業據被告供認在卷，並有房屋租賃契約1 紙、臺北市政
      府消防局94年9月16日函在卷可稽(見偵查卷第25至27頁、
      原審卷第25頁），復經臺北市政府消防局人員現場勘查，
      製有臺北市政府消防局94年2月1日火災原因調查報告書（
      檔案編號：A05A06V1）（下簡稱火災報告書）附卷可稽（
      見偵查卷第119至150頁）。查：被告既係伍聯傢俱行之負
      責人，又係該展示區之承租人，自對該處之使用及僱用之
      現場人員，有直接指揮監督之責任，對於上開營業處所相
      關電氣設備之使用及防範，自有直接監督者之注意義務及
      管理責任，此並不因其是否經常出現或是否已下班不在現
      場而有異，從而，被告辯稱：其非現場管理人員，發生火
      災係下班時間云云，無解於其身為直接監督者之注意義務
      。而被告於本院聲請傳訊之證人甲○○於本院雖結證稱：
      「我只是臨時去，我去的時候，都是黃小姐（指被告之妻
      黃玉鈴）在場，我於92年底離職，火災當時已不在」等語
      （見本院卷第30頁），證人即被告妻黃玉鈴於偵查中亦證
      稱：現場平常是我在處理等語（見偵查卷第97頁正面）。
      惟姑且不論證人甲○○於本案發生時早已離職，因被告有
      無至現場實際從事管理監督行為與其於法律上負有監督管
      理之注意義務係屬二事，是證人甲○○、黃玉鈴之證言尚
      不足為被告有利之證明。又被告對該傢俱行使用空間所負
      有之管理監督注意義務，係基於其傢俱行負責人身分而來
      ，且基於監督者責任，其對該傢俱行使用空間內之電氣相
      關設備之使用，自有為必要防範之注意義務，此並不受上
      開場所所有人即太設公司或出租人太旭公司是否有提供消
      防設備以降低傷害之程度、有無違法出租、隱瞞重要事項
      等之影響，太設公司或太旭公司縱有何疏失，亦係各該公
      司人員是否亦有過失責任之問題，被告之上開注意義務尚
      不因有其他人員亦應同負注意義務而有所解免。被告辯護
      人辯稱：太設公司始為真正負責監督管理之人，且出租人
      太設公司違法出租並隱瞞重要事項，致被告無從知悉本件
      營業場所不合法且無消防安全設備，自無違反注意義務問
      題云云，亦不足採。
    (二)本案起火處及起火原因之研判：
      (1)本件火災，經臺北市政府消防局人員現場勘查後，對於
        起火處研判：「現場僅米谷及伍聯傢俱行以靠西端受燒
        損，其餘空間受煙燻，其中北面東側米谷傢俱行以靠西
        端受燒損，其餘部分未受燒損，顯示火流係由北面西側
        向東竄燒；伍聯傢俱行隔間牆東面以靠西北側受燒損較
        嚴重，中北側木質部分已燒失，僅存木支架，木支架受
        熱碳化情形以靠隔間牆西面較嚴重，其頂板上之排風管
        亦以靠隔間牆西面變色較嚴重，顯示火係由隔間牆西面
        向東面竄燒；伍聯傢俱行展示區隔間牆西面空間以靠北
        側附近燒損較嚴重，經清理後發現牆壁之裝潢燃燒點較
        高，東北側隔間牆下方燃燒點甚低，顯示火勢以靠東北
        側隔間牆下方附近燃燒較劇烈且受熱時間較久等跡證，
        研判伍聯傢俱行東北側隔間牆下方附近為最先起火處」
        ；再就起火原因之研判：「據現場調查結果，研判伍聯
        傢俱行東北側隔間牆下方附近為最先起火處。店員即證
        人黃玉鈴陳述其於離開前有設定保全系統，經調閱保全
        發報紀錄顯示於起火前未有人員進入，故以人為縱火之
        可能性較小，經勘查後，發現伍聯傢俱行東北側隔間牆
        下方附近為最先起火處，現場經清理後未發現有垃圾桶
        等物品；雖證人黃玉鈴有抽菸習慣，其並供述於書桌上
        有放置鐵製菸灰缸，而清理菸蒂都是利用飯後一併清掉
        ，且放到賣場的鐵製垃圾桶，伍聯傢俱行攤位上沒有擺
        放垃圾桶等語，然依保全公司發報紀錄顯示，黃玉鈴離
        開距發報時間僅約16分鐘，若因遺留菸蒂，無法於短時
        間內蓄熱燃燒，故因遺留菸蒂致起火燃燒之可能性較小
        ；現場起火處位於伍聯傢俱行東北側隔間牆下方附近，
        經清理後發現該處燃燒點甚低，並於該處發現殘存電源
        插座之鐵片，雖現場未尋獲有短路熔痕之電源配線及其
        他物證，經查起火處除電氣之因素外，並未發現其他發
        火源，故無法排除電氣因素致起火燃燒之可能性」等語
        ，有上揭火災報告書在卷可參（見偵查卷121頁背面)。
      (2)據鑑定證人即到場勘查火災現場、製作火災報告書之臺
        北市政府消防局火災調查科小隊長陳景連於原審審理時
        具結證稱：「我與隊員在火災後前往勘查，依據災後傢
        俱現象判斷火流方向，再確認起火點所在處」等語（見
        原審卷第65至66頁）；就本件火災的發生原因，火災報
        告書上之「不排除電氣因素致起火燃燒的可能性」等結
        論，該鑑定證人並證稱：「所謂之電氣因素可分七大類
        ，即短路、過負載、接觸不良、積污導電、使用不當、
        過熱以及其他，短路係指陰陽二極接觸而造成熔痕；過
        負載係指使用過多的電器用品；接觸不良係電源線的插
        頭陰陽銅片插在電源延長線上或插座上使用過久，造成
        彈性疲乏；積污導電有的是灰塵積在銅片上，會造成短
        路，或是電線過熱造成積污部分燃燒，接觸不良後有靜
        電在銅片上產生，時間久會造成短路；另外電線裸露在
        一般空氣中，因被人踩到或是用東西壓到，損傷電線絕
        緣皮，造成電線短路，即屬使用不當；使用耗電量過高
        的電器用品，或電源延長線電流量不符，不足以供應電
        器用品耗電量，則會造成延長線過熱，有時會造成短路
        ，有時不會；其他的部分，如老鼠、蟑螂咬損絕緣體，
        或電線接觸到牆壁內的鋼筋，鋼筋旁若有木板就易造成
        靜電現象，讓木板碳化，再造成石墨化現象，到達起火
        溫度時就會燃燒」、「清查現場跡證時，現場發現的電
        器用品（傳真機、大哥大充電座、刷卡機）電線絕緣體
        都已經燒掉，只看到銅線，無法判斷是否係長期過熱，
        或絕緣體老化；另依黃玉鈴供述，現場所使用之電器耗
        電量並非很高，所以應非過負載造成本件火災；現場未
        見老鼠，也可以排除鼠咬現象；但本件有可能係過熱、
        接觸不良、使用不當、積污導電所導致。若為電器本身
        引起之火災，電器本身機體會燒得很厲害，但現場發現
        的傳真機、手機充電座、刷卡機三樣電器，經觀察後均
        無短路熔痕，故本件非此情形。雖經詢問黃玉鈴，其表
        示現場尚有檯燈及三孔的電源插座，惟其並未尋獲，可
        能因為殘火處理導致某些跡證滅失，故無從判斷該2 樣
        東西是否為起火原因。若係隔間牆內之電線造成起火，
        則整個配管都會燒掉，牆壁裡面就會燒起來，本案亦非
        此情形，故亦非隔間牆電線所引起」、「起火原因的研
        判是用排除法，火災原因分為人為縱火、現場遺留火種
        （煙蒂、蚊香)、電氣因素3大類，本件排除人為縱火、
        煙蒂蚊香等因素後，佐以當事人表示電器係放在起火處
        ，所以不排除電氣因素；所謂『不排除電氣因素』，就
        是『電氣因素造成本件火災原因』。本件火災一定有媒
        介物質，光電線本身是無法燃燒的，即係起火點因電氣
        因素產生的火燃燒媒介物質，而經由媒介物質擴大燃燒
        到其他地方」等語（見原審卷第66頁至第77頁）。
      (3)按訊問依特別知識得知已往事實之人者，適用關於人證
        之規定，刑事訴訟法第210 條定有明文。而鑑定係有特
        別專門知識經驗者，就其專業事項陳述其判斷之意見。
        證人陳景連係對本件火災進行勘查之鑑識人員，具有火
        災鑑識之特別專業知識及經驗，對於其勘查火災現場得
        知之已往事實，顯具有鑑定之適格，其所為之上揭鑑定
        證言，自有證據能力，尚不得以單純證人之個人意見視
        之。而由上述報告及鑑定證人之證言可證：本件火災起
        火點係在被告所經營之伍聯傢俱行展示區東北側隔間牆
        下方，因起火原因之研判係採用排除法，起火原因的3
        大類中，本件於排除「人為縱火因素」、「現場遺留火
        種因素」等2 大類後，佐以被告表示該起火處置放有傳
        真機、刷卡機、手機充電座、檯燈、塑膠3 孔電源插座
        （無保險絲）等電器，因此不排除係「電氣因素」所導
        致本件火災發生，即是指「電氣因素」就是造成本件火
        災之原因。又「電氣因素」可分為7 大類，即短路、過
        負載、接觸不良、積污導電、使用不當、過熱以及其他
        等。7 大類電氣因素中，於現場清理後，以清理到之傳
        真機殘骸、大哥大充電器、刷卡機等物，判斷起火原因
        可排除短路、過負載及其他原因，但接觸不良、積污導
        電、使用不當、過熱等仍均有可能係造成本件火災之原
        因，且無論係何者，若起火處現場未有易燃媒介物質，
        本件火災即不致引起。至於證人黃玉鈴及被告所述現場
        尚有檯燈及3 孔電源插座，現場清理後雖未尋獲，有可
        能是因火災而燒毀跡證，雖無法判定，但亦不能排除。
        從而，依上開說明，本件火災之發生，應係接觸不良、
        積污導電、使用不當或過熱等「電氣因素」所引起，且
        因被告或受其監督之人員於上開起火點處置放有易燃之
        媒介物質，經由該媒介物質媒介產生燃燒現象，並藉由
        媒介物質擴大燃燒到其他地方之事實，應堪以認定。被
        告辯護人雖辯稱：火災報告書僅泛指起火原因「不排除
        電氣因素」之可能性，是尚難確認火災即係因「電氣因
        素」導致，且以「臆測推論」方式鑑定，有違嚴格證明
        程序云云，惟查火災原因之鑑定本即採取排除法之鑑定
        方式，為鑑定證人陳景連證述在卷，鑑定證人之專業鑑
        定意見既係基於其專業知識本於勘查所得之專業判斷，
        自不得以「臆測推論」視之，辯護人拘泥於「不排除」
        之用字，而忽略鑑定證人已明白證稱：火災報告書所稱
        「不排除電氣因素之可能性」，即是指「就是電氣因素
        造成本件火災發生」等語，其上揭辯解亦不足採。
    (三)被告有注意義務之違反，應負過失責任：
      被告身為伍聯傢俱行負責人，對該傢俱行現場人員有直接
      監督指揮之權限及責任，其傢俱行既在火災發生地點長期
      營業，本有注意相關電氣使用安全及防範之注意義務，尤
      其該營業處所又係五家傢俱行聯合展示傢俱之賣場，現場
      多係木製傢俱等易燃物質，被告更應謹慎注意指示所屬人
      員在置放電器、電線之周圍不得擺放易燃物質，並避免使
      用無保險絲之插座及避免多種電器共用同一無保險絲之插
      座，以免相關電氣設備產生過熱、接觸不良、積污導電或
      有使用不當情形，若被告能善盡其注意義務，上開4 項可
      能造成本件火災之電氣因素均不至於產生，且縱發生某電
      氣因素亦因附近無易燃物質而不致引起火災，復依一般客
      觀情事觀之，亦無何不能注意之情事存在，從而，被告對
      於本件火災之發生，有應注意能注意而不注意之過失，至
      為顯然，且本件火災之發生與其過失有相當因果關係。被
      告辯稱：我對本件火災發生無過失，實不可採。末查：起
      火點該處並無公共用電配線（公共用電配線係自起火處上
      方經過），且本件火災並非電器自體燃燒，亦非隔間牆內
      之電線所導致，均見前述，是縱認被告對於公共用電配線
      本身、電器本身內部設計、隔間牆內電線設置狀況無注意
      之可能，亦不能解免其對於本件火災發生應負之過失責任
      。
四、綜上，本件事證明確，被告所辯尚不足採，其過失犯行洵堪
    認定。
貳、論罪科刑部分：
一、查本件失火之結果，僅將如附表所示之物燒燬，於房屋本身
    尚未達喪失其效用之程度，核被告所為，係犯刑法第175 條
    第3 項之失火燒燬住宅以外自己及他人所有物之公共危險罪
    。又被告本案行為後，上揭法條雖未修正，惟其所定罰金刑
    部分，94年2月2日修正公布之刑法第33條第5 款規定，已將
    原罰金刑最低額度由銀元1元（相當於新臺幣3元），提高為
    新臺幣1千元以上，且以百元計之，並於95年7月1日施行（
    以下以此日為準，稱修正前、修正後），比較新、舊法結果
    ，應以行為時法律即修正前刑法第33條第5 款規定有利於被
    告。再被告行為後，刑法施行法增訂第1條之1：「中華民國
    94年1月7日刑法修正施行後，刑法分則編所定罰金之貨幣單
    位為新臺幣。94年1月7日刑法修正時，刑法分則編未修正之
    條文定有罰金者，自94年1月7日刑法修正施行後，就其所定
    數額提高為30倍。但72年6月26日至94年1月7 日新增或修正
    之條文，就其所定數額提高為3倍」，此一條文已於95年7月
    1日施行。刑法第175條第3 項所定罰金刑部分，原係依罰金
    罰鍰提高標準條例第1 條前段規定提高10倍，並以銀元作為
    計算單位，因上開包裹式修正之規定，亦隨同修正，比較新
    舊法，因1銀元係以新臺幣3元計算，原銀元罰金刑提高10倍
    ，與新法以新臺幣為計算單位提高30倍，其結果並無實質之
    差異。是此等有關罰金刑之修正，修正前之規定與修正後之
    現行法相較，並無修正前規定對被告不利之情形，依刑法第
    2條第1項前段規定，自仍適用修正前之規定，附此敘明。
二、次按被告本件犯罪行為時之刑法第41條第1項前段規定：「
    犯最重本刑為5年以下有期徒刑以下之刑之罪，而受6個月以
    下有期徒刑或拘役之宣告，因身體、教育、職業、家庭之關
    係或其他正當事由，執行顯有困難者，得以1元以上3元以下
    折算1 日，易科罰金」，而被告行為時之易科罰金折算標準
    ，依修正前罰金罰鍰提高標準條例第2條前段（現已刪除)規
    定，係就其原定數額提高為100倍折算1日，經折算為新臺幣
    後，應以新臺幣900元折算1日。惟95年7月1日修正施行之刑
    法第41條第1項前段則規定：「犯最重本刑為5年以下有期徒
    刑以下之刑之罪，而受6 個月以下有期徒刑或拘役之宣告者
    ，得以新臺幣1千元、2千元或3千元折算1日，易科罰金」。
    比較修正前、後法律之易科罰金折算標準，以95年7月1日修
    正公布施行前之規定，較有利於被告，則應依修正後刑法第
    2條第1 項前段，適用修正前刑法第41條第1項前段規定，定
    其易科罰金之折算標準。
三、原審基於同一事證，認被告罪證明確，適用刑法第175條第3
    項、罰金罰鍰提高標準條例第1 條前段之規定，並審酌本案
    被告係因一時疏忽而未注意用電安全，非出於惡意故為犯行
    ，兼衡其品行、智識程度、所生危害等一切情狀，對被告量
    處拘役30日，並依修正前刑法第41條第1 項前段、修正前罰
    金罰鍰提高標準條例第2 條規定，諭知被告易科罰金之折算
    標準為銀元300元折算1日。其認定之基本犯罪事實及適用法
    律，尚無違誤，而因比較新舊法之結果，仍適用原審判決適
    用之法律，其未及比較適用亦不構成撤銷理由（原審判決理
    由欄二部分理由稱：刑法第175條第3項之罪為放火罪，用語
    稍有不當，但此不影響結論，亦不構成撤銷理由）。而本院
    審酌被告本件失火行為之過失原因，失火造成之損害等情狀
    ，認原審量刑尚符合比例原則，被告上訴，猶執陳詞否認犯
    罪，指摘原審判決不當，核無理由，應予駁回。
據上論斷，應依刑事訴訟法第368條，判決如主文。
本案經檢察官姜貴昌到庭執行職務。
中    華    民    國    95    年    8     月    23    日
                  刑事第九庭    審判長法  官  官有明
                                      法  官  周盈文
                                      法  官  王復生
以上正本證明與原本無異。
不得上訴。
                                      書記官  王宜玲
中    華    民    國    95    年    8     月    29    日
附錄：本案論罪科刑法條全文
刑法第175條
（放火燒燬住宅等以外之物罪）
放火燒燬前二條以外之他人所有物，致生公共危險者，處 1 年以
上 7 年以下有期徒刑。
放火燒燬前二條以外之自己所有物，致生公共危險者，處 3 年以
下有期徒刑。
失火燒燬前二條以外之物，致生公共危險者，處拘役或 3 百元以
下罰金。
附表：
臺北市○○○路○段216巷27弄16號地下1樓「伍聯傢俱行」展示
區北側天花板、「米谷傢俱行」西面北側天花板、「伍聯傢俱行
」展示區東側隔間牆、傳真機、手機充電座、刷卡機、傢俱（鐵
椅、公文櫃、三角櫃、餐桌、雙人床、木櫃）、東側之裝潢及雜
物、公共設施。


司法院資訊處製作；財團法人民間司法改革基金會備份。
